# 香港母公司无形资产确认问题

提问人：rita001 时间：2019-05-07 14:35:21
请教版主，我公司香港母公司外部采购了一个开发工具软件，在香港公司账面确认为了无形资产。该母公司将这款软件授权给内地子公司使用，并委托该子公司用该软件为其开发特定的产品。（该软件外部采购有条款规定仅能用于该特定产品使用）。母公司和子公司没有就软件授权使用，和委托开发成本进行相互定价和结算。
该产品开发两年后，开发失败，没有形成完整的产品，公司决定停止后续投入。并将母公司账面的无形资产做了资产核销。
问题是：香港母公司是否可以将该软件确认为无形资产？（目前香港税务审核过程中，认为这个业务活动发生在内地，从商业实质上来看，不属于香港业务，因此香港公司不能作为无形资产列支，只能作为代付款）

回答人：chenyiwei
会计上的主要考虑是：该母公司自身是否能够直接使用该软件，或者主导他人为该母公司的自身利益使用该软件，并从中获益。还是该软件（含在此基础上开发的产品）的使用权和收益权都归属内地子公司，母公司只能从该子公司收取股利的方式间接取得经济利益？如果是后者，则该母公司应按代收代付处理。